# 求助注销子公司母公司单体坏账准备问题

提问人：Briankk 时间：2020-10-18 12:33:10
陈版主您好，我们公司母公司借款 12000 万元给全资子公司，子公司用此笔款项购买固定资产。本年 9 月份子公司打算注销，已将固定资产以 7000 万元处置，产生净损失 5000 万元（不考虑折旧税费等），并将 7000 万元全部归还母公司，因此母公司对剩余子公司款项 5000 万元计提坏账准备。假设本期子公司无其他经营利润，合并层面需要并入子公司1-9月份利润表资产处置净损失 5000 万元，母公司单体层面利润表信用减值损失 5000 万元在子公司出表后无法抵消，那是否合并层面将产生两个 5000 万元的损失？感觉这个结果不太合理，但是不合理之处没有想明白，请版主指点

回答人：chenyiwei
站在合并层面，根据合并报表编制应遵循的“一体性原则”，只应当体现子公司处置资产的损失 5000 万元，其他事项，如母公司向子公司提供借款、子公司将剩余款项归还母公司、母公司对子公司的借款计提信用减值准备、子公司注销并分配剩余净资产等，均属于内部交易，应予以抵销。
该项信用减值损失发生于子公司被排除出合并报表范围之前，因此应当是可以正常抵销的。